【裁判字號】    98,抗,172
【裁判日期】    981110
【裁判案由】    本票裁定
【裁判全文】
臺灣士林地方法院民事裁定  98年度抗字第172號
抗   告   人  泰磊實業股份有限公司
兼法定代理人  甲○○
視 同 抗告人  丙○○
              乙○○
上列抗告人與相對人中租迪和股份有限公司間本票裁定事件，抗
告人對於中華民國98年5 月21日本院簡易庭98年度票字第4483號
裁定提起抗告，本院裁定如下：
    主  文
抗告駁回。
抗告程序費用新臺幣壹仟元由抗告人連帶負擔。
    理  由
一、按訴訟標的對於共同訴訟之各人必須合一確定者，共同訴訟
    人中一人之行為有利益於共同訴訟人者，其效力及於全體；
    不利益者，對於全體不生效力，民事訴訟法第56條第1 項第
    1 款定有明文。上開規定於非訟事件，依據非訟事件法第11
    條之規定，亦有準用。又依據票據法第5 條規定，二人以上
    在票據上共同簽名時，應連帶負責，故依據票據法第123 條
    對共同發票人行使追索權聲請法院裁定後強制執行，對於共
    同發票人應為必須合一確定之共同非訟事件。共同發票人中
    之一人提出非基於其個人關係之抗辯理由而提起抗告，依據
    非訟事件法第11條準用民事訴訟法第56條第1 項第1 款之規
    定，應認該行為利益其他同造之非訴當事人，其效力及於全
    體。本件抗告人泰磊實業股份有限公司及其法定代理人甲○
    ○均提起抗告，且提出非基於其個人關係之抗辯有理由，抗
    告之效力應及於同造之劉雅琪、乙○○。故劉雅琪、乙○○
    雖未提起抗告，仍應視為抗告人，合先敘明。
二、按執票人向本票發票人行使追索權時，得聲請法院裁定後強
    制執行，票據法第123 條定有明文。又本票執票人依上開法
    條之規定，聲請法院裁定許可對發票人強制執行，係屬非訟
    事件程序，法院僅就形式上審查得否准許強制執行，此項裁
    定並無確定實體上法律關係存否之效力，如發票人就票據債
    務之存否有爭執時，應由發票人提起確認之訴，以資解決，
    最高法院56年台抗字第714 號、57年台抗字第76號著有判例
    。
二、本件相對人主張：相對人執有抗告人為發票人，如原裁定所
    示之本票一紙，並免除作成拒絕證書，詎屆期提示，尚有票
    款本金新臺幣79萬8,532 元未獲付款，依票據法第123 條之
    規定聲請裁定許可強制執行等情，已據提出本票一紙為證，
    原裁定予以准許，即無不合。
三、至抗告意旨雖以：尚未清償之票款本金金額業與相對人協商
    ，調整還款金額與日期，且協商履行中，就尚未清償之金額
    已簽發票據，該票據之清償日尚未屆至，又未到期票據之票
    款金額與相對人之主張亦不符，因此提起抗告等語。
四、惟查，抗告人所稱即使屬實，亦係實體上之爭執，應由抗告
    人另行提起訴訟，以資解決，本件為非訟程序，不得加以審
    究，仍應為許可強制執行之裁定。從而，抗告人指摘原裁定
    不當，聲明廢棄，為無理由，應予駁回，爰裁定如主文第1
    項。另本件抗告裁判費新台幣1000元，應由抗告人連帶負擔
    ，併確定如主文第2 項。
中    華    民    國    98    年    11    月  10      日
                  民事第二庭  審判長法  官  俞慧君
                                    法  官  王本源
                                    法  官  黃珮禎
以上正本證明與原本無異。
本件裁定不得再抗告。
中    華    民    國    98    年    11    月    11    日
                                    書記官  劉奕湘


司法院資訊處製作；財團法人民間司法改革基金會備份。
